臺灣桃園地方法院小額民事判決
                111年度桃原保險小字第50號
原      告  兆豐產物保險股份有限公司

法定代理人  梁正德  
訴訟代理人  黃正中  
被      告  林開源  
上列當事人間請求損害賠償(交通)事件，本院於民國111年9月27
日言詞辯論終結，判決如下：
    主    文
被告應給付原告新臺幣11,500元，及自民國111年7月5日起至清
償日止，按週年利率5％計算之利息。
訴訟費用新臺幣1,000元由被告負擔。
本判決得假執行。
    事實及理由
一、原告主張：被告於民國110年9月25日8時32分許，駕駛車牌
    號碼：00-0000號自用小客車（下稱肇事車輛），在桃園市
    蘆竹區南山路1段與南崁路交岔路口，因倒車不慎而撞擊由
    原告承保、訴外人周艾珍所有、訴外人賴勇全所駕駛之車牌
    號碼000-0000號自用小客車（下稱系爭車輛），致系爭車輛
    受有損害，系爭車輛經服務廠估價修復費用共計新臺幣（下
    同）11,500元（包含工資3,000元、塗裝8,500元），業經原
    告依保險契約理賠保戶上開系爭車輛修復費用，並依保險法
    第53條規定取得代位求償權，而本件既應由被告負肇事責任
    ，即應由其負損害賠償責任。為此，爰依侵權行為及保險代
    位之法律關係提起本件訴訟等語。並聲明：如主文第1項所
    示。
二、被告則以：當時伊的前面有一台大卡車，伊為了要閃卡車就
    倒退一點點，是系爭車輛沒有保持安全距離害伊在倒車時撞
    到等語，資為抗辯，並聲明：原告之訴駁回。
三、得心證之理由：
　㈠原告主張之前揭事實，業據其提出系爭車輛之行車執照、車
    損照片、桃園市政府警察局蘆竹分局蘆竹交通分隊道路交通
    事故當事人登記聯單、道路交通事故分析研判表、估價單、
    統一發票等件為證（見本院卷第7至15頁），復經本院依職
    權向桃園市政府警察局蘆竹分局調取系爭事故之交通事故案
    卷核閱無訛（見本院卷第24至29頁），而被告除抗辯系爭事
    故之發生屬原告之過失外，就原告其餘之主張均未爭執，是
    除兩造過失責任之比例外，其餘堪信原告之主張為真實。
　㈡按汽車倒車時，應顯示倒車燈光或手勢後，謹慎緩慢後倒，
    並應注意其他車輛及行人，道路交通安全規則第110條第2款
    定有明文。被告雖辯稱係因系爭車輛未保持安全距離，應由
    系爭車輛負責。經查，參酌道路交通事故現場圖及交通事故
    調查紀錄表，可知系爭事故發生之原因為被告駕駛肇事車輛
    由蘆竹區南山路1段原欲左轉往南崁路時，被告因前方有大
    卡車而於事故地點倒車，惟不慎碰撞系爭車輛（見本院卷第
    22、25頁），足見被告駕駛肇事車輛倒車時，本應遵守上開
    交通規則，於顯示倒車燈光或手勢，並注意其他車輛之安全
    後，再謹慎緩慢後倒，而依當時情狀並無不能注意之情形，
    竟疏未注意其他車輛之安全即率然倒車，因而與原告所承保
    之系爭車輛發生碰撞，堪認被告就本件事故之發生具有過失
    甚明。又被告之過失行為與系爭車輛受損之結果間，具有相
    當因果關係，故本件損害之發生應由被告負全部之過失賠償
    責任。又原告已給付賠償金額予周艾珍，原告代位周艾珍請
    求被告負損害賠償責任，自屬有據。
　㈢系爭車輛必要修復費用：
    按不法毀損他人之物者，被害人得請求賠償其物因毀損所減
    少之價額，民法第196條定有明文。又依上開規定請求賠償
    物被毀損所減少之價額，得以修復費用為估定之標準，但以
    必要者為限，此有最高法院77年度第9次民事庭會議決議可
    資參照。經查，原告主張系爭車輛必要修繕費用為11,500元
    ，包括工資3,000元、塗裝8,500元等情，業據其提出統一發
    票、估價單為證（見本院卷第14至15頁），則原告請求系爭
    車輛必要修復費用11,500元，應屬有據。
四、末按給付無確定期限者，債務人於債權人得請求給付時，經
    其催告而未為給付，自受催告時起，負遲延責任。其經債權
    人起訴而送達訴狀，或依督促程序送達支付命令，或為其他
    相類之行為者，與催告有同一之效力；又遲延之債務，以支
    付金錢為標的者，債權人得請求依法定利率計算之遲延利息
    ；而應付利息之債務，其利率未經約定，亦無法律可據者，
    週年利率為5％，民法第229條第2項、第233條第1項前段及第
    203條分別定有明文。本件原告對被告之損害賠償請求權，
    係以支付金錢為標的，無確定期限，又未約定利息，則被告
    應自受催告時起，負遲延責任，是原告就上述得請求之金額
    ，併請求自起訴狀繕本送達被告之翌日即111年7月5日起（
    於111年6月24日寄存於被告住所地之警察機關，依法於111
    年7月4日生送達效力，見本院卷第35頁）至清償日止，按週
    年利率5％計算之利息，洵為有據。
五、綜上所述，原告依侵權行為及保險代位之法律關係，請求被
    告給付11,500元，及自111年7月5日起至清償日止，按週年
    利率5％計算之利息，為有理由，應予准許。
六、本件係依小額訴訟程序所為被告敗訴之判決，爰依民事訴訟
    法之規定，依職權宣告假執行。
七、本件事證已臻明確，兩造其餘攻擊防禦方法及舉證，經本院
    斟酌後，核與判決結果無影響，爰不予一一論述。
八、訴訟費用負擔之依據：民事訴訟法第78條。並依同法第436
    條之19第1項規定，確定訴訟費用額如主文第2項所示。　　
中　　華　　民　　國　　111 　年　　10　　月　　7 　　日
                  桃園簡易庭  法  官  曾耀緯
以上為正本係照原本作成。
如不服本判決，應於送達後20日內，向本院提出上訴狀並表明上
訴理由，如於本判決宣示後送達前提起上訴者，應於判決送達後
20日內補提上訴理由書（須附繕本）。
如委任律師提起上訴者，應一併繳納上訴審裁判費。
中　　華　　民　　國　　111 　年　　10　　月　　7 　　日
                              書記官  吳宏明
附錄
一、民事訴訟法第436條之24第2項：
    對於小額程序之第一審裁判上訴或抗告，非以其違背法令為
    理由，不得為之。
二、民事訴訟法第436條之25：
    上訴狀內應記載上訴理由，表明下列各款事項：
    （一）原判決所違背之法令及其具體內容。
    （二）依訴訟資料可認為原判決有違背法令之具體事實。
三、民事訴訟法第471條第1項：（依同法第436條之32第2項規定
    於小額事件之上訴程序準用之）上訴狀內未表明上訴理由者
    ，上訴人應於提起上訴後二十日內，提出理由書於原第二審
    法院；未提出者，毋庸命其補正，由原第二審法院以裁定駁
    回之。